Inventaris van het archief van de Nederlandse Bezittingen ter Kuste van Guinea, 1658-1872
Nationaal Archief, Den Haag
- Tijdperk1816 - 1872, B
  - Archieven van het Notariaat en van den Burgerlijken stand., IV
    - Archief van het Notariaat., I
      - Minuut-akten., 1816 - 1871; 981A-988; 5 banden en 2 pakken
        - 1839 - 1856, 987; (pak)
          Met répertoire-nummers.
          Hierbij eene akte van 30 November 1838.
        - 1857 - 1871, 988; (pak)
      - Répertoire de akten., 1839 - 1857.; 989; 1 deel
      - Copie-répertoire der akten., 1839 - 1855.; 990-991; 2 deelen
        - 1839 - 1850, 990
        - 1851 - 1855, 991
    - Archief van den Burgerlijken stand., 2
      Met het opmaken der akten van den Burgerlijken stand waren verschillende ambtenaren (zooals de secretaris) belast. Het Bestuursreglement van 1847, art, 32, droeg aan den Gouverneur op, voorschriften te geven voor het aanleggen en bijhouden der registers van den Burgerlijken stand. Blijkens het Gouvernements-besluit van 22 Maart 1872 werden deze registers als een afzonderlijk archief van den Burgerlijken stand beschowd.
      - Minuut-akten van huwelijksaangifte., 1860 - 1871.; 992; 1 deel
      - Minuut-akten van huwelijksafkondiging., 1860 - 1871.; 993-994; 2 deelen
        - 1860 - 1869 April., 993
        - 1869 Mei - 1871, 994
      - Minuut-akten van huwelijksvoltrekkin en echt-scheiding., 1860 - 1871.; 995-996; 2 deelen
        - 1860 - 1866 Jan., 995
        - 1866 Nov. 1871, 996
      - Minuut-akten van overlijden., 1842 - 1872; 997-998; 2 deelen
        - 1842 - 1862 Maart 13, 997
        - 1862 Maart 16 - 1871, 998
          Zie ook nr. 828
  - Archieven van den Militairen Commandant der vaste bezetting en van de directiën der Afrikaansche werfdepôts., V
    Op de tabel der personeele organisatie voor 's Rijks bezittingen ter Kuste van Guinea van 1815 kwam voor een kapitein-commandant van Sint George d'Elmina. Na de oprichting van het Afrikaansche werfdepôt in 1836 werd deze functionaris bij Koninklijk besluit van 23 Maart 1838 no. 104 aangeduid als: Kommandant der gewone militaire bezetting ter kuste en tevens Commandant en Directeur van het Afrikaansche werfdepôt. Volgens hetzelfde besluit werd met de functie van 2den boekhouder gecombineerd de intendance van oorlog voor de administratie van het depôt der Afrikaansche werving. Wegens het ontslag van den kapitein-commandant werd bij Gouverneursbeschikking van 5 Februari 1841 de 1ste boekhouder belast met de directie der administratie van het werfdepôt. Het Koninklijk besluit van 15 Septemeber 1841 no. 58 bepaalde, dat de speciale inrichting voor de werving zou worden afgeschaft en de administratie van het werfdepôt zou worden opgehaven; het Koninklijk besluit van 17 September 1841 no.75 schafte daarop deze werving zonder voorbehoud af.
    Hervat werd de werving ter Kuste van Guinea van Afrikaansche recruten voor de landmacht in de Nederlandsche overzeesche koloniën en bezittingen krachtens het Koninklijk besluit van 15 October 1855 no. 26. Tot directeur van het Afrikaansche werfdepôt wees het Koninklijk besluit van 2 Juni 1856 no. 43 den militaren commandant der vaste bezitting ter Kuste van Guinea aan.
    - Journaal., 1866 - 1869; 999; 1 deel
    - Register van uitgaande brieven., 1838 - 1864; 1000-1001; 2 deelen
      - 1838 - 1841, 1000
      - 1858 - 1864, 1001
    - Dagordersboek., 1861 - 1867.; 1002-1003; 2 deelen
      - 1861 Sept. - 1865 Febr., 1002
      - 1865 Maart - 1867 Maart, 1003
    - Ordersboek., 1867 - 1871; 1004; 1 deel
    - Stamboek van officieren der vaste bezetting., 1849 - 1870.; 1005; 1 deel
    - Stamboeken van onderofficieren en manschappen der vaste bezetting., 1842 - 1870.; 1006-1007; 2 deelen
      - 1842 - 1868, 1006
      - 1863 - 1870, 1007
    - Controleboek der vaste bezetting., 1008-1019; 12 deelen
      - 1841 - 1845, 1008
      - 1850 - 1854, 1009
      - 1855 - 1859, 1010
      - 1860 - 1861, 1011
      - 1862 - 1863, 1012
      - 1864, 1013
      - 1865 - 1866, 1014
      - 1867, 1015
      - 1868, 1016
      - 1869, 1017
      - 1870, 1018
      - 1871, 1019
    - Controleboek der gedetacheerde onderofficieren en manschappen, bestemd voor het leger in Nederlandsch-Oost-Indië., 1020-1020A
      - 1856 - 1860, 1020; 1 deel
      - 1861 - 1870, 1020A; 1 deel
    - Krijgswettenboek de vaste bezetting., 1840 - 1871; 1021-1023; 3 deelen
      - 1840 - 1854, 1021
      - 1857 - 1868 April, 1022
      - 1868 Mei - 1871, 1023
    - Strafregister de vaste bezetting., 1838 - 1870.; 1024-1027; 4 deelen
      - 1838 - 1852, 1024
      - 1853 - 1863, 1025
      - 1862 - 1870, 1026
      - 1871, 1027
    - Schuldboek voor de vaste bezetting., 1862 - 1871; 1028-1030; 2 deelen
      - 1862, 1028
      - 1866 - 1871, 1029
      - Magazijnboek. Zonder jaartal., 1030; 1 deel
    - Controleboek van het werfdepôt., 1837 - 1842; 1031-1035; 5 deelen
      - 1837, 1031
      - 1838, 1032
      - 1839, 1033
      - 1840, 1034
      - 1841 - 1842, 1035
    - Magazijnboek van het werdepôt., 1836 - 1842; 1036; 1 deel
    - Stukboek van het werfdepôt., 1836 - 1842; 1037; 1 deel
    - Kas-authorisatieboek van het werfdepôt., 1836 - 1842; 1038-1043; 6 deelen
      - 1836 - 1838 Mrt., 1038
      - 1838 April - 1838 Juni, 1039
      - (Groote kas)1838 Juli - 1839 Sept., 1040
      - (Kas, Buitengewone O. en U.)1838 Juli - 1839 Sept., 1041
      - 1839 Oct. - 1841 Dec., 1042
      - 1842 Jan. - Mrt., 1043
    - Klad-rekening-courantboek van het werfdepôt., 1836 - 1837; 1044; 1 deel
    - Rekening-courantboek van het werfdepôt., 1837 - 1842; 1045; 1 deel
    - Groote-kasboek van het werfdepôt., 1836 - 1842; 1046; 1 deel
    - Kasboek van het werfdepôt., 1838 - 1842; 1047; 1 deel
    - Register van wissels, voor het werfdepôt, getrokken op het ministerie van Koloniën., 1836 - 1842.; 1048-1049; 2 deelen
      - 1836 - 1838 Sept., 1048
      - 1838 Oct. - 1842, 1049
    - Stamboek van het werfdepôt., 1856 - 1872.; 1050-1051; 2 deelen
      - (no. 1-264)1856 - 1860, 1050
      - (no 265 en volgende)1869 - 1872, 1051
    - Krijgswettenboek van het werfdepôt., 1856 - 1870; 1052-1058; 7 deelen
      - 1856 - 1859 Aug 1, 1052
      - 1859 Aug. 8 - 1860 Maart. 9, 1053
      - 1860 April 7 - 1860 Mei 8, 1054
      - 1860 Mei 8 - 1860 Juli 18, 1055
      - 1860 Juli 19 - 1862 Juli 25, 1056
      - 1862 Juli 28 - 1869 Aug. 19, 1057
      - 1870, 1058
    - Strafregister van het werfdepôt., 1856 - 1859; 1059; 1 deelen
    - Mgazijnboeken van het werfdepôt., 1857 - 1871; 1060-1063; 4 deelen
      - 1857 - 1858, 1060
      - 1859 - 1860, 1061
      - 1861 - 1866(kleedingstukken)1867 - 1871, 1062
      - 1861 - 1866, 1063
    - Ordonnantiëngister van bij en afschrijving van magazijngoederen voor het werfdepôt., 1861 - 1869.; 1064; 1 deel
    - Menageboek van het werfdepôt., 1862 - 1862; 1065; 1deel.
  - Archieven van gezaghebbers van buitenforten., VI
    - Accra., 1.
      - Journaal, 1841 September-1847 Maart, en Register van uitgaande brieven. 1844 Januari-1847 Februari., 1066; 1 deel
      - Journaal., 1847 - 1868.; 1067-1074.; 8 deelen
        - 1847 Mrt. 28 - 1850 Jan. 31, 1067
        - 1850 Febr. 1 - 1854 Mrt. 31, 1068
        - 1854 April 1 - 1856 Oct. 23, 1069
        - 1856 Oct. 24 - 1858 Dec. 31, 1070
        - 1859 Jan. 1 - 1860 Febr. 8, 1071
        - 1860 Febr. 8 - 1861 Dec 31, 1072
        - 1862 Jan. 1 - 1864 Dec 31, 1073
        - 1865 Jan. 1 - 1868 Jan. 4, 1074
      - Register van uitgaande brieven aan Nederlandsche autoriteiten ter Kuste., 1847 - 1866; 1075-1081; 7 deelen
        - 1847 Febr. 25 - 1849 Aug. 23, 1075
        - 1849 Aug. 23 - 1854 Sept. 30, 1076
        - 1854 Oct. 1 - 1856 Mrt. 1, 1077
        - 1856 Mrt. 21 - 1859 Mei 18, 1078
        - 1859 Mei 23 - 1861 Dec. 26, 1079
        - 1862 Jan. 1 - 1863 Dec. 1, 1080
        - 1863 Dec. 3 - 1866 Mei 26, 1081
      - Ingekomen brieven van Nedelandsche autoriteiten ter Kuste., 1859; 1082; 1 pak
      - Register van uitgaande brieven aan Engelsche autoriteiten ter Kuste., 1852 - 1867.; 1083-1086; 3 deelen
        - 1852 Jan. 31 - 1855 Mei 19, 1083
        - 1857 Nov. 10 - 1863 Nov. 8, 1084
        - 1864 April 29 - 1867 Oct. 19, 1085
      - Ingekomen brieven van Engelsche autoriteiten ter Kuste., 1853 - 1856.; 1086; 1 pak
    - Apam., 2.
      - Journaal., 1859; 1087; 1 deel
      - Ingekomen brieven., 1859; 1088; 1 omslag
      - Register van uitgaande brieven.., 1859; 1089; 1 deel
      - Ankerlijst van schepen., 1859; 1090; 1 deel
      - Staat van invoer., 1859; 1091; 1 deel
      - Staat van uitvoer., 1859; 1092; 1 deel
      - Magazijnboek., 1859; 1093; 1 deel
      - Politie- en palabberrol., 1859; 1094; 1 deel
      - Staat van gegijzelden., 1859; 1095; 1 deel
      - Staat van veroordeelden., 1859; 1096; 1 deel
      - Staat van gevangenen., 1859; 1097; 1 deel
      - Strafregister van militairen., 1859; 1098; 1 deel
    - Behien (Apollonia)., 3.
      - Journaal., 1868 - 1869; 1099; 1 deel
      - Ingekomen brieven., 1868 - 1870; 1099A; 1 pak
      - Register van uitgaande brieven., 1868 - 1870; 1100-1101
        - 1868 Januarie 18 - 1868 October 27, 1100
        - 1868 November 16 - 1870 Juni 26, 1101
      - Ingekomen brieven van den Franschen commandant te Assinie., 1868 - 1870; 1102; 1 pak
      - Stukken betreffende de geldmiddelen., 1868 - 1870; 1103; 1 omslag
      - Strafregister van militairen., 1868 - 1869; 1104; 1 deel
      - Instructiën, eedsformulieren enz., 1105; 1 omslag
  - Stukken behoorende tot diverse administraties., VII
    - Journaal van den assistent te Axim., 1837 Januari - Augustus.; 1106; 1 deel
    - Minuut-notulen met bijlagen van den krijgsraad, te velde gehouden op 26 Juli 1838., 1107; 1 dossier
    - Wervinsregister van den agent van het succursale-depôt te Coomassie., 1837 - 1841; 1108; 1 deel
    - Register van uitgaande stukken van den agent van het Succursale-depôt te Coomassie., 1842; 1109; 1 katern
    - Venduboeken van den vendumeester., 1836 - 1859; 1110-1113; 4 deelen
      - 1836 - 1842, 1110
      - 1857 - 1858, 1111
      - 1859, 1112
      - 1861 - 1865, 1113
    - Stukken, ingekomen bij- en minuten van uitgaande stukken van den controlleur der belastingen., 1868 - 1869; 1114-1117; 4 pakken
      Nadat te Londen op 5 Maart 1867 tusschen Nederland en Groot-Britannië was gesloten een verdrag ter regeling van de grensscheiding der Nederlandsche bezittingen op de Kust van Guinea en ter invoering aldaar van een gelijkvormig tarief van rechten, werd bij schrijven van den minister van Koloniën van 16 November 1867 de Gouverneur gemachtigd, de heffing dezerrechten met 1 Januari 1868 te doen aanvangen. Reglement en instructiën werden op 28 December 1867 door den Gouverneur vastgesteld.
      - 1868, 1114
      - (Bijlagen)1868, 1115
      - (Bijlagen)1868, 1116
      - 1869 Januari - Februari, 1117
    - Stukken van den ontvanger der inkomende rechten te Sint George d'Elmina., 1868 - 1872.; 1118-1129; 4 deelen, 1 pak en 2 banden.
      - Register van voorschriften voor belasting beambten te Sint George d'Elmina. 1870, 1118; 1 deel
      - Journaal 1870 - 1872, 1119; 1 deel
      - Staten van ontvangsten 1869 - 1872, 1120; 1 deel
      - Recapitulatielijsten van ontvangsten 1970 - 1872, 1121; 1 pak
      - Strookregister van quitantiën 1870 - 1872, 1122; 1 deel
      - Opgaven van invoer 1870 - 1872, 1123; 1 band
      - Opgaven van uitvoer 1870 - 1872, 1124; 1 band
      - Opgaven van invoer over land van Cape Coast. 1871 - 1872, 1125-1126; 2 banden
        - 1872 Februari - 1871 November 1, 1125
        - 1871 November 2 - 1872 Februari, 1126
      - Strookregister van geleidbiljetten 1871 - 1872, 1127; 1 band
      - Lijsten van vervoerbiljetten. 1868 - 1872, 1128-1129; 2 deelen
        - 1868 Augustus - December, 1128
        - 1869 - 1872, 1129
    - Journaal van ontvansten van den postdirecteur., 1870 - 1872; 1130-1131; 2 deelen
      - 1870 - 1871, 1130
      - 1872, 1131
  - Gedeponeerde stukken., VIII
    - Register van uitgaande brieven van Jan Nieser, vrijhandelaar ter kuste., 1787 - 1819; 1132-1135; 4 deelen
      Nieser was als vrij burger aanvankelijk gevestigd te Sint George d'Elmina, later te Accra.
      - 1787 - 1799, 1132
      - 1800 - 1804 Juni, 1133
      - 1804 Juli - 1808, 1134
      - 1817 - 1819, 1135
    - Papieren van H van Wijngaarden, assistent ter Kuste., 1821 - 1825; 1136; 1 omslag
      Van Wijngaarden was bij zijn overlijden in Augustus 1825 provisioneel commandant te Axim.
    - Papieren van J.C. Stupani, assistent ter Kuste., 1820 - 1825; 1137; 1 omslag
      Stupari was bij zijn overlijden in October 1825 fungee-rend boekhouder te Coernraadsburg.
    - Papieren van C Bartels, vice-consul van Sardinië ter Kuste., 1857 - 1859; 1138; 1 omslag
      Bij missive van den minister van koloniën van 20 Februari 1862 kreeg de Gouverneur opdracht de papieren en voorwerpen betreffende het Sardinische consulaat, aangetroffen in den falieten boedel van C. Bartels, in bewaring te houden om deze later aan den te benoemen Italiaanschen consul te Sint George d'Elmina ter hand te stellen.
    - Papieren van Abraham Ruhle., 1840 - 1852.; 1139; 1 omslag
      Sedert 1850 was Ruhle, gepasporteerd sergeant bij het Oostindische leger, als factorijhouder gevestigd te Apam
    - Papieren van Penni Annam, Afrikaansch soldaat., 1855 - 1863; 1140; 1 omslag
    - Diverse stukken., 1816- 186; 1141; 1 omslag
      Brief van [A. Neck] aan gouverneur Daendels, 1816 februari 7
      Proces-verbaal van de overdracht van het bestuur door gouverneur J.F.R.S. vanden Bossche aan de gouverneur ad-interim C.J.M. Nagtglas, in drievoud, 1857 september 9
      Contract gesloten met de "negerregering" van Elmina, 1859 augustus 31
      Holografisch testament van asssitent Hendrik Doyer, 1859 augustus 31
      Akte van benoeming van N.W.F. van de Wall en A. Magnin tot Koloniale Raden ter Kuste, 1860 mei 7
      Contract van vervoer van 100 negersoldaten (detachement suppletie troepen per Puter), 1862
      Minuut-brief van de gouverneur aan de minister van Koloniën ten geleide van staten van uitgevoerde handartikelen over het 4e kwartaal 1862 (de staten ontbreken), 1863
      Beschikking van het Gouvernement gericht aan de redident van Accra betreffende een regeling t.a.v. betalingen en vergoedingen aan militaire gestraften, 1866 oktober 4
      Brief van de ambtenaar te Boutrij, Zwnnes, aan de Gouverneur betreffende de aanmelding van een zekere Kwassie Eje om dienst te nemen als soldaat bij het leger in Nederlands-Indië, afschrift, 1868 mei 22
      Proces-verbaal van boekhouder Hendrik Doyer, van een samenkomst met inlandse hoofden en de koning van Elmina betreffende regelingen i.v.m. het houden van "kostuum", 1867 oktober 14
      Brieven van Engelse commandanten van Cape Coast Castle aan de resident van Boutry en de gouverneur, 1859-1862
      Brieven gericht aan Cesar Carrena te Accra, in het Portugees, 1859
      Betalingslijsten Afrikaans Werfdepot 1e kwartaal 1862
      Diploma's t.g.v. het verleende ereteken voor de Afrikaanse soldaten Awonnie Konte en Ebbin Kobbena, 1870
      Diploma voor Jacob Pieter de Jager van het "Collegie Non Semper Tendit Arcum Apollo" te Delft, 1863, met biografische aantekening dat De Jager commandant van het Afrikaans Werfdepot was en op 25-jarige leeftijd in 1867 is overleden.
      Tariefbesluit voor notarissen, 1863 maart 31
      Brief van G. Martin, te Axim (Assim) aan de luitenant Magnin te Elmina, 1863 juli 19
      Stukken betreffende reparatatie van het fort Goede Hoop te Berkoe, 1865
      Stukken betreffende het protest van de Nederlandse commandant van Accra tegen het gedrag van de Engelse civiele commandant van Brits Accra, 1865
      Stukken betreffende een verlofaanvraag van de fabriek- en magazijnmeester H.J.J. Jansen, 1865
      Militaire zakboekjes van Antonie Frederik Ekker (sergeant), Kobbena Foetoe (negersoldaat), Hazard of Abaher (gegageerd soldaat van het Oostindisch Leger), Jan Goed (soldaat), 1869-1870
      Koninklijk Besluiten van 24 november 1856 betreffende regelingen t.a.v. Europese officieren en militairen (kanttekening: "behoort bij brief van Ministerie van Kolonien 17 maart 1862, drukwerk
      "Algemeen voorschrift omtrent de uitrusting van vestingen en andere sterkten, z.d., drukwerk
      Stukken betreffende afwikkeling van de nagelaten boedel van R. Roelofsen van de commies van de Wees- en Onbeheerde Boedelkamer, 1820
      Jaarrekeningen van de dienstjaren 1844, 1845 en 1851
      Tractementregister van inlands personeel (smeden, steenbrekers, steenhouwers) met inliggende losse rekeningen en kwitanties, 1838-1840
      Begrotingen 1844, 1846, 1847
      Rekening en kwitantie voor geleverd brood voor het "doodmaal" van de overleden weduwe Kors Jansen van der Pijl, 1749
      Diverse kwitanties voor betalingen door executeurs van de boedel van wijlen H.J. Tonneboeyer (gouverneur)
      "Het Amsterdamsche Godsdienstige Tractaat-Genootschap", 1820, drukwerk
      Rekening-courant tussen J. Neser en wijlen P. Barnasko, met bijlagen
      Lijst met uitbetalingen van tractementen, z.d.
      Extract uit de notulen van de Raad ter Kuste van Guinea waarin H. van Wijngaarden wordt gerehabiliteerd, 1821
      Extract-besluit van de commandeur ad-interim waarin H. van Wijngaarden wordt benoemd tot provisioneel kommandant vamn het fort St. Anthonie te Axim, 1824
      Rekening en kwitantie van door de vendumeester geleverde goederen aan H. van Wijngaarden, 1824.
      Extract uit het soldijboek betreffende Hendrik van Wijngaarden, 1817
      Kas-Memoriaal van het hoofdkasteel Elmina, 1857
      Fragment van een kasboek?
      Agenda van ingekomen stukken waarschijnlijk afkomstig van de Rechtbank, 1867 januari - april
      "Register van vreemdelingen", 1865-1868